臺灣高雄地方法院刑事判決　　　　　　　 94年度訴字第828號
公　訴　人　臺灣高雄地方法院檢察署檢察官
被　　　告　乙○○
　　　　　　　　　　（另案於臺灣高雄第二監獄執行中）
選任辯護人　查名邦律師
被　　　告　戊○○
指定辯護人　甲○公設辯護人　癸○○
上列被告等因殺人未遂等案件，經檢察官提起公訴（93年度偵字
第24778 號），甲○判決如下：
    主  文
乙○○殺人未遂，處有期徒刑伍年陸月，扣案之具有殺傷力美國
ＢＥＲＥＴＴＡ廠製九二ＦＳ型制式半自動手槍壹支（內含彈匣
壹個，槍枝管制編號0000000000號）、口徑九ＭＭ制
式子彈壹顆沒收之。又對於公務員依法執行職務時，施強暴，處
有期徒刑壹年，扣案之折疊刀壹把沒收之。應執行有期徒刑陸年
肆月，扣案之具有殺傷力美國ＢＥＲＥＴＴＡ廠製九二ＦＳ型制
式半自動手槍壹支（內含彈匣壹個，槍枝管制編號000000
0000號）、口徑九ＭＭ制式子彈壹顆、折疊刀壹把沒收之。
戊○○被訴殺人未遂部分無罪。
乙○○、戊○○被訴違反槍砲彈藥刀械管制條例部分均公訴不受
理。
    事  實
一、乙○○因懷疑丁○○曾向警方檢舉其與戊○○恐嚇某家鐵工
    廠老闆，遂於民國九十三年一月三十一日十五、十六時許，
    攜帶具有殺傷力之美國ＢＥＲＥＴＴＡ廠製九二ＦＳ型制式
    半自動手槍一支（內含彈匣一個，槍枝管制編號00000
    00000號，下稱系爭手槍）及上開手槍適用之口徑九Ｍ
    Ｍ制式子彈數顆，將該手槍置於腰際衣服下，與戊○○一同
    搭乘由不知情之丙○○所駕駛，車號七四三—ＬＴ號之計程
    車，前往高雄縣仁武鄉○○村○○○街尋找並質問丁○○是
    否確有檢舉乙事，乙○○、戊○○與丁○○見面後，丁○○
    否認有檢舉之行為，乙○○等二人遂離開現場，嗣乙○○旋
    因欲與丁○○討論丁○○是否在外以其名義開設賭場之事，
    單獨回到上址找丁○○，在高雄縣仁武鄉○○村○○○街七
    六巷二二號前遇見丁○○後，乙○○將系爭手槍（內裝九Ｍ
    Ｍ制式子彈數顆）自腰際取出，丁○○見狀即上前欲搶下該
    手槍，乙○○為阻止丁○○上前，先朝天空開了一槍，因丁○○仍繼續上前，乙○○明知上開制式手槍具強大殺傷力，
    若直接對人體射擊可能造成死亡之結果，仍萌生射擊丁○○
    後，即使造成丁○○死亡結果亦不違背其本意之殺人不確定
    故意，在距離丁○○約四公尺處以上開手槍對丁○○正面射
    擊，丁○○中槍後倒地，乙○○隨即持槍離開現場，與戊○○搭乘應渠等要求在附近等候之前開計程車一同離去，乘車
    途中遺落一顆子彈在該計程車上。適丁○○之友人庚○○正
    在附近，聽到槍聲後趕到現場，看到丁○○倒在地上，丁○○經送醫急救，方倖免於難，惟已受有槍傷併血胸氣胸及左
    側腎臟破裂之傷害。嗣警方除於前開計程車上扣得口徑九Ｍ
    Ｍ制式子彈一顆外，復於九十三年十一月二十五日十七時五
    十分許，在高雄市前鎮區○○○路金鞏橋旁，起獲系爭手槍
    及該手槍適用之口徑九ＭＭ制式子彈五顆。
二、乙○○復於九十三年十一月十四日二十時二十分許，在高雄
    市○○區○○街二三號十五樓房屋內，因殺人、殺人未遂等
    案件通緝中，遭到警方圍捕，竟基於妨害公務之犯意，持其
    所有之折疊刀（非屬管制刀械）一把，砍刺參與圍捕、依法
    執行逮捕通緝犯職務中之員警子○○、己○○，以此方式對
    子○○、己○○施以強暴，致子○○受有右髕骨韌帶完全斷
    裂、外小腿穿刺傷之傷害，己○○受有左小腿撕裂傷三乘零
    點五公分之傷害（傷害部分均未據告訴），嗣經其他員警協
    助，當場將乙○○逮捕，並扣得上開折疊刀一把。
三、案經高雄市政府警察局新興分局、高雄縣政府警察局仁武分
    局報請臺灣高雄地方法院檢察署檢察官偵查起訴。
    理  由
壹、有罪部分（被告乙○○被訴殺人未遂及妨害公務部分）：
一、訊據被告乙○○對於曾持上開制式手槍射擊丁○○，致丁○○受有槍傷併血胸氣胸及左側腎臟破裂之傷害，並在警方圍
    捕時持折疊刀砍刺參與圍捕之員警子○○、己○○，致子○○、己○○受有如犯罪事實欄所示傷害等事實坦承不諱，惟
    矢口否認有何殺人未遂犯行（妨害公務部分已認罪），辯稱
    ：當時伊只是要嚇唬丁○○，第一槍開槍射旁邊，之後就要
    轉身離開，但丁○○好像對伊衝過來，伊才回身射他云云。
    經查：
  (一)程序方面：
１、證人丙○○經甲○數度傳喚及拘提，均未到庭作證，有送達
    證書二份及高雄縣政府警察局仁武分局九十四年十一月七日
    高縣仁警偵字第○九四○○一七八○二號函（函復內容為丙○○現不知去向，無法查拘到案）一份在卷可稽，而證人丙○○為計程車司機，偶然搭載被告二人至高雄縣仁武鄉安樂
    社區，與被告二人素不相識，並無糾紛或仇恨可言，又證人
    丙○○於警詢時之陳述內容，亦為證明本件犯罪事實存否所
    必要，故證人丙○○於警詢時之言詞陳述依刑事訴訟法第一
    百五十九條之三第三款之規定，得為證據。
２、卷附內政部警政署刑事警察局九十三年四月八日刑鑑字第○
    九三○○七三三九○號、同年十二月一日刑鑑字第○九三○
    二三○五二○號、九十四年一月十日刑鑑字第○九三○二四
    三二八二號槍彈鑑定書、長庚紀念醫院診斷證明書（病患丁○○）、高雄醫學大學附設中和紀念醫院診斷證明書（病患
    子○○）、大東醫院診斷證明書（病患己○○）各一份，均
    屬被告以外之人於審判外之書面陳述，而公訴人、被告二人
    及渠等之辯護人就上開書面陳述，均於審判程序同意作為證
    據（見甲○九十四年十一月三日審判筆錄），甲○審酌該書
    面陳述作成之情形均屬正常，並無何違背法令之情形，認適
    當作為證據，故上開書面陳述依刑事訴訟法第一百五十九條
    之五第一項規定，具有證據能力。另卷附高雄市政府九十三
    年十一月二十二日高市府警保字第○九三○○五九四七六號
    函一份，亦屬被告以外之人於審判外之書面陳述，而公訴人
    、被告二人及辯護人就該書面陳述，知有刑事訴訟法第一百
    五十九條第一項不得為證據之情形，均未於甲○言詞辯論終
    結前聲明異議，依同法第一百五十九條之五第二項之規定，
    應視為渠等同意將該等陳述作為證據，甲○並審酌前開書面
    陳述作成時之情況正常，並無不當之情事，認為適當，是依
    刑事訴訟法第一百五十九條之五規定，認該書面陳述具有證
    據能力。
  (二)實體方面：
１、殺人未遂部分：
  (1)被告乙○○自承曾因懷疑丁○○向警方檢舉伊與戊○○恐嚇
    某家鐵工廠老闆，遂於九十三年一月三十一日十五、十六時
    許，攜帶系爭手槍及該手槍適用之口徑九ＭＭ制式子彈數顆
    （插在腰際，用衣服遮著），與戊○○一同搭乘計程車去找
    丁○○質問是否確有檢舉乙事，找到丁○○後，丁○○否認
    有檢舉之行為，伊與戊○○就離開現場，伊隨即因要與丁○○討論丁○○是否在外以伊名義開設賭場之事，單獨回去找
    丁○○，見到丁○○後，第一槍是射旁邊，要嚇唬他，之後
    本來要走，但丁○○向伊衝過來，伊要阻止他才開槍，丁○○中槍倒地，伊就搭上開計程車和戊○○一起離開，乘車途
    中可能因為要拿錢，掉了一顆子彈在計程車上，系爭手槍即
    為在高雄市前鎮區○○○路金鞏橋旁起獲之黑色貝瑞塔九二
    手槍等語（見甲○九十四年四月二十九日準備程序筆錄、同
    年九月二十六日、同年十一月三日審判筆錄）；而證人丁○○於甲○審理時證稱：九十三年一月三十一日下午被告二人
    到高雄縣仁武鄉○○○街找伊，因為戊○○以為伊檢舉他們
    到鐵工廠恐嚇，來質問為何伊帶警察到他家，伊說沒有這回
    事，大家講完後就離開，過沒多久乙○○又一個人回來找伊
    ，伊從超商出來，就看到乙○○走過來，並拿了一支槍出來
    ，伊看到乙○○拿槍就要過去搶槍，乙○○第一槍朝天空開
    ，第二槍打中伊，當時二人約距離四公尺，伊中槍後就倒在
    地上等語（見甲○九十四年九月二十六日審判筆錄）；證人
    丙○○於九十三年一月三十一日警詢時證稱：伊駕駛車號七
    四三—ＬＴ號計程車，於九十三年一月三十一日下午十五、
    十六時許，搭載二名年輕男子（身材面貌與警方所提示乙○○、戊○○照片、檔案差不多）到仁武營區安樂社區，該二
    人下車進入某檳榔攤內，然後一名年輕人騎機車出來，該二
    人就上車，叫伊跟在機車後面，到達安樂某棟大樓，該二人
    叫伊停道路旁等他們，他們二人隨即下車，伊在車上等候，
    約隔幾分鐘後，伊有聽見二聲「砰、砰」的聲音，以為在放
    沖天炮，之後他們二人就走出來上車，叫伊開車離去，印象
    中該二人坐車時並未交談等語（見警一卷第八頁至第十頁）
    ，復於同年二月四日警詢時證述：伊於九十三年二月四日下
    午清理計程車時，在駕駛座後方乘客座（乙○○所坐位置）
    踏板上地毯下發現一顆子彈，立刻送交警方等語（見警一卷
    第十五頁）；證人庚○○到庭證稱：九十三年一月三十一日
    ，被告二人到檳榔攤來問丁○○在不在，因為伊知道丁○○
    在哪裡，就騎機車帶他們去，被告二人坐計程車跟在後面，
    找到丁○○後伊沒有留在現場，後來有聽到二聲槍響，伊跑
    過去，看到丁○○倒在地上，乙○○跑掉，沒有看到戊○○
    等語（見甲○九十四年九月二十六日審判筆錄），並有丁○○長庚紀念醫院診斷證明書一份附卷及系爭手槍、上開自計
    程車內查獲之子彈一顆扣案可稽。又系爭手槍及上開子彈送
    驗結果，該手槍為具殺傷力之美國ＢＥＲＥＴＴＡ廠製九二
    ＦＳ型制式半自動手槍（內含彈匣一個），該子彈係口徑九
    ＭＭ制式子彈，具殺傷力，此有內政部警政署刑事警察局九
    十三年四月八日刑鑑字第○九三○○七三三九○號、九十四
    年一月十日刑鑑字第○九三○二四三二八二號槍彈鑑定書各
    一份在卷可考，故被告乙○○確於如犯罪事實欄所示時、地
    ，在與共同被告戊○○質問證人丁○○完畢離去後，復單獨
    回來找丁○○，並為阻止丁○○趨前搶槍，先向天空開一槍
    ，再對丁○○開一槍，致丁○○中槍倒地，受有槍傷併血胸
    氣胸及左側腎臟破裂之傷害無疑。
  (2)至被告乙○○固否認有殺害證人丁○○之犯意，辯稱只是想
    嚇唬丁○○云云，惟按制式手槍通常具有強大殺傷力，若直
    接對人體射擊可能造成死亡之結果，此為一般稍有知識之成
    年人所知悉，且被告乙○○自承於本案發生前已經開過很多
    次槍，並曾於九十一年七月間因「槍枝走火」而涉及案外人
    陳宏益命案（乙○○持有之手槍射中陳宏益之頸部，致陳宏
    益死亡）等事實（見甲○九十四年九月二十六日審判筆錄）
    ，則由被告乙○○之年齡、經驗、智識程度以觀，其應知以
    制式手槍直接向四公尺外之丁○○射擊，可能造成丁○○死
    亡之結果，被告乙○○仍執意為之，顯有射擊丁○○後，即
    使造成丁○○死亡結果亦不違背其本意之殺人不確定故意，
    被告乙○○前開所辯不足採信。證人丁○○因被告乙○○開
    槍射擊而中槍倒地，經送醫後倖免於死，被告乙○○自應負
    殺人未遂罪責，是關於其殺人未遂之犯行，事證已臻明確，
    堪以認定，應予依法論科。
２、妨害公務部分：被告乙○○對上揭妨害公務犯行坦承不諱，
    復有子○○高雄醫學大學附設中和紀念醫院診斷證明書、己○○大東醫院診斷證明書各一份附卷及折疊刀一把扣案可稽
    ，又上開折疊刀經送高雄市政府鑑驗結果，認定與查禁刀械
    之要件及圖例說明不符，非屬管制刀械，此有高雄市政府九
    十三年十一月二十二日高市府警保字第○九三○○五九四七
    六號函一份在卷可憑，被告自白與事實相符，其妨害公務犯
    行亦堪認定，應予依法論科。
二、核被告乙○○所為，係犯刑法第二百七十一條第二項、第一
    項之殺人未遂罪及同法第一百三十五條第一項之妨害公務罪
    。被告乙○○已著手於殺人犯罪行為之實施，而未至被害人
    生死亡之結果，為未遂犯，應依刑法第二十六條前段規定減
    輕其刑。被告乙○○所犯上開二罪間，犯意各別，罪名不同
    ，應分論併罰。爰審酌被告乙○○僅因細故即持槍射擊被害
    人，復於遭警方圍捕時持折疊刀拒捕，使參與圍捕之員警因
    而受傷，漠視公權力，並嚴重危害社會治安，惟念本件並未
    造成被害人死亡結果，且被告乙○○犯後已坦承妨害公務之
    犯行，及其犯罪動機、目的、手段等一切情狀，分別量處如
    主文第一項所示之刑，並定應執行刑。扣案之系爭手槍及自
    上開計程車內扣得之口徑九ＭＭ制式子彈一顆，均具殺傷力
    ，已如前述，分別為槍砲彈藥刀械管制條例第四條第一項第
    一、二款所列物品，乃未經許可不得持有之違禁物，不問屬
    於犯人與否，均應依刑法第三十八條第一項第一款規定宣告
    沒收。又扣案之折疊刀一把，係被告乙○○所有且供犯本件
    妨害公務罪所用之物，業據其自承在卷（見甲○九十四年度
    訴字第七四號卷警一卷第五一頁），應依刑法第三十八條第
    一項第二款規定沒收之。至扣案自高雄市前鎮區○○○路金
    鞏橋旁起獲之口徑九ＭＭ制式子彈五顆，業經內政部警政署
    刑事警察局鑑定時實際試射，均已擊發，已不具有殺傷力，
    均非違禁物，爰不予宣告沒收。
貳、無罪部分（被告戊○○被訴殺人未遂部分）：
一、公訴意旨略以：被告戊○○於九十三年一月三十一日十六時
    許，在高雄縣仁武鄉○○村○○○街七六巷二二號前，因同
    行之共同被告乙○○與丁○○發生爭執，戊○○、乙○○二
    人竟共同基於殺人之犯意聯絡，由乙○○持制式九○手槍朝
    丁○○背後射殺，第一槍因丁○○閃避未擊中，第二槍擊中
    背部，經人送醫急救，方倖免於難，惟已受有槍傷併血胸氣
    胸及左側腎臟破裂之傷害。因認被告戊○○與乙○○共同涉
    犯刑法第二百七十一條第二項、第一項殺人未遂罪嫌。
二、按犯罪事實應依證據認定之，無證據不得認定其犯罪事實。
    又不能證明被告犯罪者，應諭知無罪之判決，刑事訴訟法第
    一百五十四條第二項、第三百零一條第一項前段分別定有明
    文。次按事實之認定，應憑證據，如未能發現相當證據，或
    證據不足以證明，自不能以推測或擬制之方法，以為裁判基
    礎（最高法院四十年台上字第八六號判例意旨參照）。
三、本件公訴人認被告戊○○涉嫌殺人未遂犯行，無非係以：是
    被告戊○○懷疑丁○○檢舉鐵工廠案子，殺人動機存在於被
    告戊○○身上，被告戊○○、乙○○二人是一起去質問丁○○的，且被告戊○○明知被告乙○○身上有槍，在乙○○開
    完槍回到計程車上後，竟未追問為何有槍聲，可見被告二人
    有殺人之犯意聯絡，資為論罪依據。
四、訊據被告戊○○固坦承曾與被告乙○○一起於九十三年一月
    三十一日十五、十六時許前往高雄縣仁武鄉○○村○○○街
    找丁○○，質問丁○○是否有檢舉鐵工廠案件乙事，惟堅詞
    否認有何殺人未遂犯行，辯稱：伊當初去和丁○○講話，講
    完就要走，乙○○說他還有話要跟丁○○說，伊就先上車等
    他，不知道乙○○會向丁○○開槍等語。經查：
  (一)被告戊○○辯稱伊與共同被告乙○○質問丁○○結束後離開
    ，乙○○係單獨一人回去找丁○○，其對丁○○開槍時伊不
    在場等語，核與共同被告乙○○於甲○審理時以證人身分具
    結證稱：伊開槍射擊丁○○時戊○○不在現場等語（見甲○
    九十四年九月二十六日審判筆錄）、證人丁○○證述：當天
    戊○○、乙○○來找伊，伊解釋沒有檢舉他們後，被告二人
    就離開，後來乙○○一人回去找伊，拿了一支槍出來，伊要
    過去搶槍，就被乙○○射中一槍，當時戊○○不在現場等語
    （見同上審判筆錄）相符，是於被告乙○○持槍射擊丁○○
    時，被告戊○○不在現場，其並無親自實施殺人犯行之行為
    無訛。
  (二)至公訴意旨雖認被告戊○○係與乙○○基於殺人之犯意聯絡
    ，推由乙○○持槍射擊丁○○，然被告乙○○已到庭證稱：
    當天開槍不是戊○○教唆的，戊○○也不知道伊要開槍等語
    （見甲○九十四年九月二十六日審判筆錄），而被告戊○○
    與丁○○間雖因懷疑丁○○檢舉恐嚇鐵工廠老闆之事生有嫌
    隙，惟尚難憑此遽認被告戊○○必然會有殺害丁○○之意，
    又即使被告戊○○知悉被告乙○○帶有系爭手槍或與被告乙○○共同攜帶該手槍，且於聽到槍聲後未追問被告乙○○到
    底發生何事，均不能憑以推論被告戊○○事前即與被告乙○○共謀殺害丁○○，因攜帶手槍並不代表必定要用來殺人，
    而被告戊○○亦可能是因為不想捲入乙○○與丁○○之糾紛
    ，或其他原因而未追問發生何事，復參以被告乙○○係因單
    獨一人回來找丁○○，遇到丁○○上前欲搶槍，始萌生殺人
    之不確定故意，前已敘明，益徵被告戊○○與被告乙○○間
    事前並無殺害丁○○之犯意聯絡。
五、綜上所述，被告戊○○並未親自實施殺人之犯行，其與被告
    乙○○間亦無殺害丁○○之犯意聯絡，自無從論以殺人未遂
    罪責。依上說明，公訴人所舉之證據不足以證明被告戊○○
    確有殺人未遂之犯行，此外，復查無其他積極證據足資認定
    被告戊○○確有公訴人所指之殺人未遂犯行，既不能證明其
    犯罪，揆諸前開法條之規定，依法自應為被告戊○○被訴殺
    人未遂部分無罪之諭知。
、公訴不受理部分（被告二人被訴違反槍砲彈藥刀械管制條例
    部分）：
一、本件公訴意旨略以：被告乙○○於九十三年一月三十一日十
    六時許，在高雄縣仁武鄉○○村○○○街七六巷二二號前，
    因與丁○○發生爭執，竟與同行之共同被告戊○○共同基於
    殺人之犯意聯絡，由乙○○持制式九○手槍朝丁○○背後射
    殺，第一槍因丁○○閃避未擊中，第二槍擊中背部，經人送
    醫急救，方倖免於難，惟已受槍傷併血胸氣胸及左側腎臟破
    裂之傷害。因認被告乙○○、戊○○均涉犯槍砲彈藥刀械管
    制條例第七條第四項未經許可持有手槍罪嫌、同條例第十二
    條第四項未經許可持有子彈罪嫌等語。
二、按同一案件繫屬於有管轄權之數法院者，由繫屬在先之法院
    審判之。但經共同之直接上級法院裁定，亦得由繫屬在後之
    法院審判。刑事訴訟法第八條定有明文。又已經提起公訴之
    案件，在同一法院重行起訴者，或依刑事訴訟法第八條之規
    定不得為審判者，應諭知不受理之判決，同法第三百零三條
    第二款、第七款亦有明文。
三、查本件被告戊○○曾被訴於九十一年七月二十二日十四時三
    十分許，與被告乙○○、案外人王冠生、壬○○共同持有制
    式手槍及子彈，其所涉槍砲彈藥刀械管制條例第七條第四項
    、第十二條第四項罪嫌，業經臺灣臺南地方法院檢察署檢察
    官以九十一年度偵緝字第九○二號提起公訴，並於九十三年
    十二月十六日繫屬於臺灣臺南地方法院，目前尚在審理中（
    該院九十三年度訴字第一三二三號）；另被告乙○○、戊○○復被訴自九十三年十月二十三日前之某日起，共同持有案
    外人吳明德（業於九十三年二月二十八日死亡，經臺灣高雄
    地方法院檢察署檢察官為不起訴處分）所交付之制式手槍、
    子彈，嗣經警於九十四年十一月十五日某時在高雄縣鳥松鄉
    ○○路本昌巷三二四號空屋旁之花圃盆栽內起出制式手槍（
    含彈匣）二支、子彈六顆，再於同年月二十五日十七時許，
    在高雄市前鎮區○○○路金鞏橋旁起出制式手槍（含彈匣）
    一支及制式子彈五顆，被告二人所涉槍砲彈藥刀械管制條例
    第七條第四項、第十二條第四項罪嫌，業經臺灣高雄地方法
    院檢察署檢察官以九十三年度偵字第二三一○四號提起公訴
    ，並於九十四年一月十一日繫屬於甲○，目前尚在審理中（
    甲○九十四年度訴字第七四號），有上開案件起訴書、臺灣
    高等法院被告前案紀錄表各二份附卷可稽，復經甲○調閱前
    開卷宗查核屬實。而被告戊○○於九十一年七月二十二日持
    有之制式手槍（型號不明）及子彈，係案外人吳明德所交付
    使用，吳明德於九十一年七月二十二日後之某日，曾將該手
    槍、子彈取回，再於九十三年一月三十一日前之某日，將系
    爭手槍（含適用之具殺傷力子彈數顆）與另外二支具殺傷力
    之制式手槍（分別為中共ＮＯＲＩＮＣＯ廠製二一三Ｂ型口
    徑九ＭＭ制式半自動手槍、美國ＲＵＧＥＲ廠製Ｐ八九型口
    徑九ＭＭ制式半自動手槍，槍枝管制編號分別為00000
    00000號、0000000000號）及該二支手槍適
    用之具殺傷力子彈數顆先後交給被告戊○○，由被告戊○○
    、乙○○共同使用（何人需要使用就拿去用），嗣上開中共
    製、美國ＲＵＧＥＲ廠製之制式手槍及該二支手槍適用子彈
    共六顆經警於九十四年十一月十五日在高雄縣鳥松鄉○○路
    本昌巷三二四號空屋旁之花圃盆栽內起獲，系爭手槍及該槍
    適用子彈五顆於九十三年十一月二十五日在高雄市前鎮區○○○路金鞏橋旁為警起獲等事實，業據被告二人分別供述明
    確（見甲○九十四年五月十九日準備程序筆錄、同年十一月
    三日審判筆錄），並有內政部警政署刑事警察局九十三年十
    二月一日刑鑑字第○九三○二三○五二○號、九十四年一月
    十日刑鑑字第○九三○二四三二八二號槍彈鑑定書各一份在
    卷可考，堪以認定，則被告二人本件被訴之持有制式手槍、
    子彈犯行與前揭臺灣臺南地方法院檢察署九十一年度偵緝字
    第九○二號、臺灣高雄地方法院檢察署九十三年度偵字第二
    三一○四號起訴書所載之持有制式手槍、子彈犯行，顯有連
    續犯或想像競合犯之裁判上一罪關係或為單純一罪關係，公
    訴人於九十四年二月二十二日，就與上開犯罪事實為同一案
    件之本件犯罪事實，向甲○重行起訴，並於同年三月十七日
    始繫屬甲○，揆諸前揭說明，被告二人本件被訴違反槍砲彈
    藥刀械管制條例部分應逕為諭知不受理之判決。
據上論斷，應依刑事訴訟法第二百九十九條第一項前段、第三百
零一條第一項前段、第三百零三條第二款、第七款，刑法第二百
七十一條第二項、第一項、第一百三十五條第一項、第二十六條
前段、第三十八條第一項第一款、第二款、第五十一條第五款，
罰金罰鍰提高標準條例第一條前段，判決如主文。
本案經檢察官辛○○到庭執行職務。
中　　華　　民　　國　　94　　年　　11　　月　　17　　日
                刑事第五庭    審判長法　官  李嘉興
                                    法　官  陳君杰
                                    法  官  楊筑婷
以上正本證明與原本無異。
如不服本判決，應於收受送達後10日內向甲○提出上訴書狀。
中　　華　　民　　國　　94　　年　　11　　月　　21　　日
 　　　　　　　　　　　　　　       書記官  林雯琪
附錄本案論罪科刑法條：
中華民國刑法第二百七十一條第一項、第二項
殺人者，處死刑、無期徒刑或十年以上有期徒刑。
前項之未遂犯罰之。
中華民國刑法第一百三十五條第一項
對於公務員依法執行職務時，施強暴脅迫者，處三年以下有期徒
刑、拘役或三百元以下罰金。
